臺灣花蓮地方法院刑事判決　　　　　　　 96年度訴字第299號
公　訴　人　臺灣花蓮地方法院檢察署檢察官
被　　　告　乙○○
　　　　　　　　　　（現羈押於臺灣花蓮看守所）
選任辯護人　魏辰州律師
上列被告因違反毒品危害防制條例案件，經檢察官提起公訴（96
年度偵字第2788號）及移送併辦（96年度偵字第3567號），本院
判決如下：
    主  文
乙○○販賣第貳級毒品，累犯，處有期徒刑柒年陸月，販賣毒品
所得共計新臺幣肆仟元沒收，如全部或一部不能沒收時，以其財
產抵償之。
    事  實
一、乙○○前曾於民國93年間因違反毒品危害防制條例案件，經
    臺灣花蓮地方法院（下稱本院）先後於93年4月30 日、同年
    11月12日分別以93年度易字第21號、93年度訴字第215 號各
    判處應執行有期徒刑1年1月、有期徒刑11月確定，上開2 判
    決經合併執行後，甫於95年7 月27日縮刑期滿執行完畢，猶
    不知悔改，復基於反覆實施販賣第2 級毒品安非他命之單一
    行為犯意，於96年3 月間，先後向張瑞隆（未經起訴）購入
    毒品安非他命後，隨即在其位於花蓮縣瑞穗鄉○○路91號住
    處附近及同鄉拿貝地等處，再以每次新臺幣（下同）1000元
    之代價，販賣毒品安非他命予其友人石國威共計3 次；其後
    復基於上開之犯意，再於同年5月底或6月初之某日，亦先向
    張瑞隆購入毒品安非他命後，隨即在上開住處以1000元之代
    價販賣毒品安非他命予其友人許智順1 次，嗣為警循線查獲
    ，始得知上情。
二、案經花蓮縣警察局玉里分局報告臺灣花蓮地方法院檢察署檢
    察官偵查起訴及移送併辦。
    理  由
壹、證據能力有無之認定
一、按被告以外之人於審判外之言詞或書面陳述，除法律有規定
    者外，不得作為證據。又被告以外之人於審判外之陳述，經
    當事人於審判程序同意作為證據，法院審酌該言詞陳述或書
    面陳述作成時之情況，認為適當者，亦得為證據。當事人、
    代理人或辯護人於法院調查證據時，知有第159條第1項不得
    為證據之情形，而未於言詞辯論終結前聲明異議者，視為有
    前項之同意，刑事訴訟法第159條第1項及第159條之5分別定
    有明文。
二、查證人石國威、許智順於警詢時之陳述，雖均不合刑事訴訟
    法第159條之2、第159條之3有關傳聞法則例外之要件，惟公
    訴人、被告及辯護人就前開審判外之言詞陳述，均業於本院
    準備程序中及審理時表示對於證據能力沒有意見，且迄於本
    案言詞辯論終結前亦未再聲明異議，本院審酌該等言詞或書
    面陳述作成之情況，核無違法取證及證明力明顯過低之瑕疵
    ，亦認為以之作為證據為適當，故依諸上開規定，前揭證人
    石國威、許智順於警詢時之陳述，均具有證據能力。
三、又按被告以外之人於偵查中向檢察官所為之陳述，除顯有不
    可信之情況者外，得為證據，刑事訴訟法第159條之1第2 項
    亦有明文。所謂不可信性情況，法院應審酌被告以外之人於
    陳述時之外在環境及情況，例如：陳述時之心理狀況、有無
    受到外力干擾等，以為判斷是否有形式上顯然不可採信之依
    據。查證人石國威於檢察官偵查時，係以證人之身份陳述，
    其後並經告以具結義務及偽證處罰，命證人朗讀結文後具結
　　，係於負擔偽證罪之處罰心理下證述，並以具結擔保其供述
　  之真實性，又無受其他不當外力干擾之情形，是證人石國威
    於偵查中在檢察官面前具結所為之證述，查無顯然不可信之
    情況，依上開刑事訴訟法第159條之1第2 項規定，自得為證
    據。
貳、認定本案犯罪事實之證據及理由
一、訊據被告乙○○對於上開時地接續4 次分別販賣毒品安非他
    命予石國威、許智順之犯罪事實，業於本院審理時坦承不諱
    ，核與證人石國威於警詢時、偵查中及證人許智順於警詢時
    所證述之情節大致相符，堪信被告所為之自白與事實相符，
    是以本件事證明確，被告犯行堪予認定，應依法論科。
二、核被告所為，係犯毒品危害防制條例第4條第2項之販賣第2
    級毒品罪。又按刑事法若干犯罪行為態樣，本質上原具有反
    覆、延續實行之特徵，立法時既予特別歸類，定為犯罪構成
    要件之行為要素，則行為人基於概括之犯意，在密切接近之
    一定時、地持續實行之複次行為，倘依社會通念，於客觀上
    認為符合一個反覆、延續性之行為觀念者，於刑法評價上，
    即應僅成立一罪。學理上所稱「集合犯」之職業性、營業性
    或收集性等具有重複特質之犯罪均屬之，例如經營、從事業
    務、收集、販賣、製造、散布等行為概念者是（最高法院95
    年度台上字第1079號、第4686號判決意旨參照）。查本件被
    告於前後僅約3個月之期間內，先後4次販賣毒品安非他命予
    友人石國威、許智順施用，且所販賣安非他命之交易地點，
    大多在其位於花蓮縣瑞穗鄉住處，取得毒品來源及販賣毒品
    之金額又均屬相同，參以販賣行為之概念，本質亦具有反覆
    一再實行之複數行為特徵，應屬學理上所稱集合犯，而為包
    括之一罪。是公訴意旨認被告3 次販賣安非他命予石國威之
    犯行，犯意各別，行為互異，應予分論併罰，容有誤會，附
    此敘明。再查被告前曾於93年間因違反毒品危害防制條例案
    件，經本院先後於93年4月30日、同年11月12日分別以93 年
    度易字第21號、93年度訴字第215號各判處應執行有期徒刑1
    年1月及有期徒刑11月確定，上開2判決經合併執行後，甫於
    95年7 月27日縮刑期滿執行完畢一節，有臺灣高等法院被告
    前案紀錄表各1份在卷可按，其於5年以內，故意再犯本件有
    期徒刑以上之罪，為累犯，應依刑法第47條第1 項規定就法
    定刑為有期徒刑、併科罰金部分加重其刑。
三、爰審酌被告前有多次毒品等前科紀錄，素行不良，其本身不
    僅有施用毒品之惡習，此間竟又進一步從事販賣毒品安非他
    命予他人施用之行為，對於社會治安及國民健康之危害不輕
    ，復參酌其犯罪之手段、動機、目的、次數以及嗣於本院審
    理時已據實坦承犯行，犯後態度良好等一切情狀，量處如主
    文所示之刑。另被告接續4次販賣第2級毒品所得共計4 千元
    ，此部分財物雖未經扣案，仍應依毒品危害防制條例第19條
    第1 項規定，併予宣告沒收，如全部或一部不能沒收時，以
    其財產抵償之。至扣案之殘渣袋1只、分裝勺1支，係被告所
    有供其本身施用安非他命所用之物，業據其供承在卷，且依
    卷內事證並無從證明係其供本件販賣安非他命所用之物，爰
    不另予宣告沒收，末此敘明。
據上論斷，應依刑事訴訟法第299條第1項前段，毒品危害防制條
例第4條第2項、第19條第1項，刑法第11條前段、第47條第1項，
判決如主文。
本案經檢察官甲○○到庭執行職務
中　　華　　民　　國　　96　　年　　9 　　月　　25　　日
                  刑事第三庭    審判長法  官  李世華
                                      法  官  許乃文
                                      法  官  楊仲農
上列正本證明與原本無異。
如對本判決不服，應於送達後10日內，向本院提出上訴狀。
（上訴狀應記載具體上訴理由並應抄附繕本）
中　　華　　民　　國　　96　　年　　9 　　月　　26　　日
                                      書記官
附錄本判決論罪之法律條文：
毒品危害防制條例第4條第2項:
製造、運輸、販賣第二級毒品者，處無期徒刑或7年以上有期徒
刑，得併科新臺幣7百萬元以下罰金。
